臺灣板橋地方法院刑事判決　　　　　　　 96年度易字第226號
公　訴　人　臺灣板橋地方法院檢察署檢察官
被　　　告　甲○○
上列被告因違反毒品危害防制條例案件，經檢察官提起公訴（95
年度毒偵字第6874號），本院判決如下：
    主  文
甲○○施用第二級毒品，累犯，處有期徒刑陸月，如易科罰金，
以銀元佰元即新台幣玖佰元折算壹日。
    事  實
一、甲○○前有違反毒品危害防制條例等前科，於民國90年間因
    施用毒品案件，經本院以91年度毒聲字第96號裁定觀察勒戒
    ，因認無繼續施用傾向，由臺灣板橋地方法院檢察署以90年
    度毒偵字第4010號為不起訴處分確定，並於91年2 月8 日執
    行完畢出監。嗣於同年因傷害案件，經本院以91年度訴字第
    101 號判處有期徒刑3 月，於92年5 月12日確定，並於92年
    5 月29日易科罰金執行完畢。竟仍不知悛悔，明知安非他命
    係毒品危害防制條例第2 條第2 項第2 款所定之第二級毒品
    ，依法均不得施用、持有，竟於基於施用第二級毒品安非他
    命之犯意，於95年5 月15日凌晨3 時30分許回溯96小時內之
    某時許，在台北縣樹林市○○路462 號16樓處，以吸食器燒
    烤煙霧之方式施用安非他命一次。嗣經警於95年5 月15日凌
    晨1 時50分許（起訴書誤載為3 時30分許）持搜索票前往上
    址搜索而查獲，為警採驗尿液結果，呈安非他命陽性反應，
    而悉上情。
二、案經臺北縣政府警察局新莊分局報告臺灣板橋地方法院檢察
    署檢察官偵查起訴。
    理  由
一、訊據被告甲○○於本院審理中，對於上揭事實坦承不諱，此
    外，被告經警於95年5 月15日凌晨3 時30分許經警採驗尿液
    結果（檢體編號：18462-2） ，呈安非他命陽性反應，有姓
    名代碼對照表、濫用藥物尿液檢驗報告各一件在卷可查（見
    95毒偵字第6874號卷第7 至8 頁）。足見被告所為自白與事
    實相符，自得採為認定之依據。被告於觀察勒戒執行完畢後
    5 年內再犯本件施用第二級毒品安非他命犯行，事證明確，
    其犯行堪可認定。
二、按被告甲○○行為後，刑法及刑法施行法業於94年2 月2 日
    經總統以華總一義字第09400014901 號令修正公布，並於95
    年7 月1 日施行（下稱「新刑法」，修正前刑法下稱「舊刑
    法」），參酌最高法院95年5 月23日刑事庭第8 次會議決議
    結論，新刑法第2 條第1 項之規定，係規範行為後法律變更
    所生新舊法律比較適用之準據法，於新刑法施行後，應適用
    新刑法第2 條第1 項之規定，為「從舊從輕」之比較。且比
    較時，應就罪刑有關之共犯、未遂犯、連續犯、想像競合犯
    、牽連犯、結合犯以及累犯加重、自首減輕、暨其他法定加
    減原因與加減例等一切情形，綜其全部罪刑之結果，而為比
    較，再適用有利於行為人之法律處斷。而易科罰金、易服勞
    役、緩刑、保安處分之宣告，則涉及裁量權之行使，須於裁
    量權行使時，方有比較適用問題，此部分得予割裂適用，合
    先敘明。經查，本件被告係在有期徒刑執行完畢後5 年內故
    意再犯本件有期徒刑以上之罪，無論依新、舊刑法第47條之
    規定，均應論以累犯，是行為後之法律並未特別有利於被告
    ，是依刑法第2 條第1 項前段之規定，本件自應適用舊刑法
    之相關規定，合先敘明。
三、次按安非他命屬毒品危害防制條例第2 條第2 項第2 款所列
    之第二級毒品。核被告所為，係犯毒品危害防制條例第10條
    第2 項之施用第二級毒品安非他命罪。其施用前後非法持有
    第二級毒品之低度行為，已為施用之高度行為所吸收，不另
    論罪。又被告於90年間因傷害案件，經本院以91年度訴字第
    101 號判處有期徒刑3 月，於92年5 月12 日 確定，並於92
    年5 月29日易科罰金執行完畢等情，有臺灣高等法院被告前
    案紀錄表附卷足稽，其於上開有期徒刑執行完畢後，5 年內
    再犯本件有期徒刑以上之罪，為累犯，應依刑法第47條第1
    項之規定加重其刑。本院審酌被告前已有施用毒品紀錄，並
    經本院判處有期徒刑在案，又為本件施用毒品犯行，顯見其
    未知戒除毒癮，意志力薄弱，惟念及其施用毒品乃自戕行為
    ，所生危害非鉅，並考量其坦承犯行之犯後態度及其智識程
    度等一切情狀，量處如主文所示之刑。另按新刑法第41條第
    1 項前段規定：「犯最重本刑為五年以下有期徒刑以下之刑
    之罪，而受六個月以下有期徒刑或拘役之宣告者，得以新臺
    幣一千元、二千元或三千元折算一日，易科罰金」。而被告
    行為時之舊刑法第41條第1 項前段則規定：「犯最重本刑為
    五年以下有期徒刑以下之刑之罪，而受六個月以下有期徒刑
    或拘役之宣告，因身體、教育、職業、家庭之關係或其他正
    當事由，執行顯有困難者，得以一元以上三元以下折算一日
    ，易科罰金」，而被告行為時之易科罰金折算標準，修正前
    罰金罰鍰提高標準條例第2 條前段之規定（現已刪除），就
    其原定數額提高為一百倍折算一日，亦即，本件被告行為時
    之易科罰金折算標準，應以銀元三百元折算一日，經折算為
    新臺幣後，應以新臺幣九百元折算為一日。比較新舊刑法之
    易科罰金折算標準，以舊刑法第41條第1 項前段之規定，較
    有利於被告。故而依刑法第2 條第1 項之規定，應適用舊刑
    法第41條第1 項前段之規定諭知易科罰金折算標準。
四、末按「除被告所犯為死刑、無期徒刑、最輕本刑為三年以上
    有期徒刑之罪或高等法院管轄第一審案件者外，於前條第一
    項程序進行中，被告先就被訴事實為有罪之陳述時，審判長
    得告知被告簡式審判程序之旨，並聽取當事人、代理人、辯
    護人及輔佐人之意見後，裁定進行簡式審判程序」，刑事訴
    訟法第273 條之1 第1 項定有明文。查本件被告涉犯之毒品
    危害防制條例第10條第2 項之施用毒品罪，法定本刑並非最
    輕本刑為3 年以上有期徒刑之罪，且被告於本院準備程序期
    日中已就被訴事實為有罪之陳述，經告知被告簡式審判程序
    之旨後，被告及公訴人對於本件改依簡式審判程序審理亦均
    表示無意見，是本院即依前揭刑事訴訟法規定，裁定本件進
    行簡式審判程序，附此敘明。
據上論斷，應依刑事訴訟法第273 條之1 第1 項、第299 條第1
項前段，毒品危害防制條例第10條第2 項，刑法第2 條第1 項前
段、第11條前段、修正前刑法第47條、修正前第41條第1 項前段
，判決如主文。
本案經檢察官馬凱蕙到庭執行職務。
中　　華　　民　　國　　96　　年　　2 　　月　　15　　日
                  刑事第十四庭  法　官  汪怡君
以上正本證明與原本無異。
如不服本判決應於送達後10日內向本院提出上訴狀。
                                書記官　李郁禎
中　　華　　民　　國　　96　　年　　2 　　月　　12　　日
附錄本案論罪科刑法條全文：
毒品危害防制條例第10條
施用第一級毒品者，處六月以上五年以下有期徒刑。
施用第二級毒品者，處三年以下有期徒刑。
